【裁判字號】    99,訴,2120
【裁判日期】    990924
【裁判案由】    毒品危害防制條例
【裁判全文】
臺灣板橋地方法院刑事判決              99年度訴字第2120號
公  訴  人  臺灣板橋地方法院檢察署檢察官
被      告  甲○○
上列被告因違反毒品危害防制條例案件，經檢察官提起公訴（99
年度偵字第12029 號），本院依簡式審判程序判決如下：
    主  文
甲○○轉讓第一級毒品未遂，累犯，處有期徒刑伍月。扣案之第
一級毒品海洛因貳包（驗餘淨重零點貳貳陸公克）沒收銷燬之。
    事  實
一、甲○○前於民國98年間，因詐欺案件，經本院以98年度簡字
    第4446號判處有期徒刑4 月確定，於98年11月24日易科罰金
    執行完畢。詎猶不知悔改，明知海洛因係屬毒品危害防制條
    例所規範之第一級毒品，不得轉讓，竟基於轉讓第一級毒品
    海洛因之犯意，先於99年4 月16日15時許，在臺北縣永和市
    耕莘醫院附近某菜市場，向真實姓名年籍不詳、綽號「阿俊
    」之成年男子無償取得海洛因2 包（淨重0.228 公克，驗餘
    淨重0.226 公克）後，隨即於同（16）日15時40分許，將毒
    品攜至臺北縣永和市○ 段168 號頂溪捷運站公共廁所內，欲
    供己與陳志宏施用，嗣於渠等準備施用甲○○所取得之海洛
    因之際，適為警當場查獲，而轉讓未果，並當場扣得上開海
    洛因2 包（淨重0.228 公克，驗餘淨重0.226 公克），另起
    出甲○○與陳志宏合資購得之注射針筒2 支，始悉上情。
二、案經臺北市政府警察局萬華分局移送臺灣板橋地方法院檢察
    署檢察官偵查起訴。
    理  由
一、本院於準備程序進行中，被告甲○○就被訴事實為有罪之陳
    述，經告知被告簡式審判程序之旨，並聽取公訴人及被告之
    意見後，裁定進行簡式審判程序。
二、前揭事實，業據被告在偵查中及本院審理時坦承不諱，並據
    證人陳志宏於警詢及偵查中證述甚明。而被告在前述時地為
    警查扣其所持有之混有細結晶之米黃色粉末2 包，經送交通
    部民用航空局航空醫務中心以氣相層析質譜儀（ＧＣ／ＭＳ
    ）法檢驗結果，確檢出含第一級毒品海洛因成分（淨重0.22
    8 公克，驗餘淨重0.226 公克），有該中心於99年4 月30日
    出具之毒品鑑定書1 紙存卷足憑，此外，復有扣案之注射針
    筒2 支可資佐證，足認被告自白應與事實相符。是本案事證
    明確，被告犯行堪以認定，應予依法論科。
三、核被告所為，係犯毒品危害防制條例第8 條第5 項、第1 項
    之轉讓第一級毒品未遂罪。被告持有第一級毒品之低度行為
    ，應為其轉讓該毒品之高度行為所吸收，不另論罪。又被告
    於偵查中及本院審理時對於其所為上開轉讓第一級毒品之犯
    罪事實均自白不諱，應依毒品危害防制條例第17條第2 項規
    定減輕其刑。再被告雖已著手於轉讓毒品行為之實施，惟尚
    未轉讓前即為警查獲，其犯罪仍屬未遂階段，爰依刑法第25
    條第2 項規定減輕其刑。末查，被告前曾受有如事實欄第一
    項所載之犯罪科刑及執行情形，有臺灣高等法院被告前案紀
    錄表1 份在卷可憑，其於受有期徒刑之執行完畢後，5 年以
    內故意再犯本件有期徒刑以上之罪，為累犯，應依刑法第47
    條第1 項之規定加重其刑，並依法先加重後遞減輕之。爰審
    酌海洛因具有高度成癮性，戒解不易，嚴重危害國人身心健
    康，為國法所厲禁，被告恣意轉讓，藐視公共規範，應嚴予
    非難，兼衡被告之智識程度、犯罪動機、目的、手段，所轉
    讓毒品數量非鉅，且未完成交付，所肇實際危害尚非嚴重，
    暨被告犯後坦承犯行，態度良好等一切情狀，量處如主文所
    示之刑，以資懲儆。又扣案之海洛因2 包（淨重0.228 公克
    ，驗餘淨重0.226 公克），係屬查獲之第一級毒品，且因盛
    裝前開毒品之塑膠袋內所含毒品無法完全析離，應概認係屬
    查獲之第一級毒品，除檢驗用罄部分業已滅失毋庸宣告沒收
    銷燬外，應依毒品危害防制條例第18條第1 項前段規定，沒
    收銷燬之。至扣案之注射針筒2 支，雖係被告與證人陳志宏
    合資所購得，惟被告於本院審理時供稱伊係將海洛因置於香
    菸內施用，該注射針筒係陳志宏施用第一級毒品海洛因所用
    之工具等語，是難認被告與證人陳志宏共有之上開注射針筒
    2 支，係供被告犯罪所用，公訴人所認容有誤會，上開扣案
    物因與本案犯罪無涉，自毋庸併予宣告沒收，附此敘明。
據上論斷，應依刑事訴訟法第273 條之1 第1 項、第299 條第1
項前段，毒品危害防制條例第8 條第1 項、第5 項、第17條第2
項、第18條第1 項前段，刑法第11條、第25條第2 項、第47條第
1 項，判決如主文。
本案經檢察官李超偉到庭執行職務。
中    華    民    國    99    年    9     月    24    日
                    刑事第一庭  法  官  陳正偉
上列正本證明與原本無異。
如不服本判決，應於判決送達後10日內敘明上訴理由，向本院提
出上訴狀 (應附繕本) ，上訴於臺灣高等法院。其未敘述上訴理
由者，應於上訴期間屆滿後20日內向本院補提理由書「切勿逕送
上級法院」。
                                書記官  許慧禎
中    華    民    國    99    年    9     月    24    日
附錄本案論罪科刑法條全文：
毒品危害防制條例第8條
轉讓第一級毒品者，處1 年以上7 年以下有期徒刑，得併科新臺
幣1 百萬元以下罰金。
轉讓第二級毒品者，處6 月以上5 年以下有期徒刑，得併科新臺
幣70萬元以下罰金。
轉讓第三級毒品者，處3 年以下有期徒刑，得併科新臺幣30萬元
以下罰金。
轉讓第四級毒品者，處1 年以下有期徒刑，得併科新臺幣10萬元
以下罰金。
前四項之未遂犯罰之。
轉讓毒品達一定數量者，加重其刑至二分之一，其標準由行政院
定之。

司法院資訊處製作；財團法人民間司法改革基金會備份。
